臺灣桃園地方法院刑事裁定
聲請人　即
被　　　告　林高任
　　　　　　　　　　（現於桃園看守所羈押中）
選任辯護人　呂福元律師
聲請人　即
被　　　告　甲○○
　　　　　　　　　　樓
　　　　　　　　　　（現於台灣桃園看守所羈押中）
選任辯護人　李明諭律師
　　　　　　陳逸華律師
　　　　　　蔡鎮隆律師
上列聲請人即被告因違反毒品危害防制條例案件，聲請具保停止
羈押（96年度聲字第1760、1761、1892號），本院裁定如下：
    主  文
聲請駁回。
    理  由
一、本件被告林高任、甲○○前因違反毒品危害防制條例案件，
    經本院認有刑事訴訟法第101 條第1 項第3 款之情形，被告
    董志誠並有刑事訴訟法第101 條第1 項第2 款情形，而均有
    羈押之必要，於民國96年3 月5 日裁定羈押並於同日起執行
    ，嗣經延長羈押2 月在案。
二、聲請意旨略以：被告林高任就所犯業已坦承，而被告為家中
    獨子，並育有二稚子，獨擔家中生計，因遭羈押公司業務停
    頓；被告甲○○遭羈押迄今7 個月，家中經濟頓失依靠，借
    貸無門，且岳母過世，喪葬費用、安葬事宜均無頭緒，全家
    坐困愁城，妻獨力撫養3 子，又罹多年躁鬱症病史，為免因
    情緒崩潰而有三長兩短，請准交保，也讓被告能安排岳母後
    事；又檢方逕以被告疑似於95年11月26日至95年12月3 日某
    日將不詳之價金匯入不詳之PETER 某金融機構不詳之帳戶內
    ，檢方擁龐大公權力，豈可輕率從事以3 個不詳之標的為證
    ，請准予停止羈押云云。
三、經查：本件被告林高任、甲○○因涉犯毒品危害防治條例第
    4 條第2 項運輸第二級毒品罪嫌，被告甲○○另涉犯毒品危
    害防制條例第4 條第2 項之販賣第二級毒品罪嫌，經檢察官
    提起公訴，現在本院以96年度重訴字14號案件審理中，而被
    告2 人所涉犯本案運輸、販賣毒品之犯罪事實，業據被告林
    高任供稱：甲○○自大陸買回之安非他命透過伊運送，安非
    他命係裝於模具內，抵台後，伊通知萬志誠去領等語（見本
    院卷第20頁）；12月6 日跟12月13日這兩批貨是董（指被告
    ）透過萬（指萬志誠）幫他處理的，這兩批貨是甲○○要買
    的」等語（見95年度偵字第26437 號卷第18頁）。參以同案
    被告萬志誠供稱：運輸的安非他命大陸供應商是Peter ，伊
    和林高任只是中間人（見95年度偵字第26437 號偵查卷第9
    頁）；12月6 日那批貨伊與胡柏族在一路發桃園站領的貨，
    係伊和胡柏族一起到旅館共同拆卸木箱內的模具，裝有安非
    他命，胡柏族拿走2 大包（見95年度偵字第26437 號偵查卷
    第146 、147 頁）；這兩批貨（12月6 日、12日）是甲○○
    要買的，伊只是介紹甲○○與Peter 認識，12月6 日那批貨
    胡柏族領走2 大包，12月13日的貨是甲○○的，是甲○○叫
    胡柏族來找伊的，甲○○要買的貨就是安非他命（見96年度
    他字第16 0號偵查卷第13頁）。而被告林高任於95年11月15
    日4 時27分許以0000000000號行動電話與被告所使用之0000
    000000號行動電話通訊內容略以：「A ：你昨天拿給我的錢
    ，裡面有一疊少一萬元。B ：沒關係，我明天拿給你，那是
    客人過手的，所以我叫你點一下，... 沒有關係，我跟客人
    要等語（參見前揭偵查卷第30頁）；及卷附被告甲○○與同
    案被告萬志誠所使用之門號通聯內容，彼間疑似討論模具裡
    面之安非他命由胡柏族實際取走的數量等情（見95年度偵字
    第26437 號偵查卷二第87頁通訊監察譯文），足徵被告林高
    任、甲○○所涉共同運輸第二級毒品罪嫌、被告甲○○涉犯
    販賣第二級毒品罪嫌確屬重大。而本案於95年12月13日所查
    扣由萬志誠與胡柏族前往台灣桃園國際機場華儲倉儲碼頭處
    向達裕國際運通公司現場工作人員領取之物品，經送內政部
    警政署刑事警察局鑑定結果，檢出有第二級毒品甲基安非他
    命成分，且驗前總毛重3, 874公克，有該局刑鑑字第095019
    0509號鑑定書在卷可佐（縱扣除萬志誠住處查扣之1包 甲基
    安非他命重量，其餘仍達於毛重3 公斤以上），衡情，倘被
    告甲○○僅係施用毒品者，焉有可能需要如此龐大數量之毒
    品，此益證被告甲○○涉有販毒罪嫌重大。而被告甲○○所
    述，與其餘被告間亦有諸多不一致之情形，觀諸卷附被告甲
    ○○案發後之通聯內容，確有可疑為被告甲○○與共犯討論
    、勾串之情節（見95年度偵字第26437 號偵查卷二第37頁）
    ，據被告林高任於偵查中稱：甲○○的上手可能是一個叫「
    阿成」的人等語（見95年度偵字第2177號卷第14頁），則「
    阿成」即有可能與被告共同涉及販毒罪嫌，然因被告甲○○
    矢口否認有販毒行為，而可疑為共犯之「阿成」、「PETER
    」迄今仍未到案說明，顯有事實足認被告有勾串共犯、證人
    之虞，此部分事證自有待於審理中查證、釐清，而有保全證
    據之必要。被告林高任所涉前開運輸毒品罪嫌、被告甲○○
    所涉運輸、販賣毒品罪嫌確屬重大，其羈押原因確仍存在，
    無法以具保使之消滅。而被告所涉前開運輸毒品案件，現既
    由本院審理中尚未終結，為使審判進行及判決確定後執行之
    順利，並經本院審酌該案情節、犯罪事實之釐清、對被害法
    益侵害程度及對社會之影響，衡諸比例原則，尚無法以具保
    替代羈押之有效性，自有羈押之必要。至被告林高任、甲○
    ○如聲請意旨所載家中經濟、公司營運、照顧妻小等事由，
    核與羈押審查要件無關；被告甲○○所辯：檢方證據不足云
    云，然渠涉犯運輸、販賣毒品罪嫌確屬重大一情，業如前述
    ，而前揭所辯有無犯罪一節，乃屬本案實體上應予判斷之問
    題，揆諸首開說明，核非法院裁定是否羈押之審查要件。卷
    內復查無刑事訴訟法第114 條所定之情形，則被告等原羈押
    原因既仍在，且有羈押之必要，其所請具保停止羈押，自難
    准許，應予駁回。
四、爰依刑事訴訟法第220條，裁定如主文。
中　　華　　民　　國　　96　　年　　7 　　月　　23　　日
                刑事第九庭審判長法  官 何信慶
                                法  官 何燕蓉
                                法  官 蘇琬能
以上正本證明與原本無異。
如不服本裁定，應於裁定送達後5 日內向本院提出抗告狀。
　　　　　　　　　　　　　　　  書記官 邱飛鳴
中　　華　　民　　國　　96　　年　　7 　　月　　26　　日
